【裁判字號】    98,交上易,84
【裁判日期】    980421
【裁判案由】    過失傷害
【裁判全文】
臺灣高等法院刑事判決                98年度交上易字第84號
上  訴  人  臺灣臺北地方法院檢察署檢察官
被      告  甲○○
上列上訴人因被告過失傷害案件，不服臺灣臺北地方法院97年度
交易字第568號，中華民國98年2月10日第一審判決（起訴案號：
臺灣臺北地方法院檢察署97年度偵字第8062號），提起上訴，本
院判決如下：
    主  文
上訴駁回。
    理  由
一、公訴意旨略以：甲○○係營業小客車司機，為從事駕駛業務
    之人，於民國（下同）96年7月22日凌晨0時5分許，駕駛車
    牌號碼783-CQ號營業用小客車，沿臺北市大安區○○○路由
    西向東方向行駛，途經和平東路二段與復興南路二段口，欲
    左轉復興南路，本應注意車輛行駛至交岔路口時，其行進、
    轉彎，應遵守燈光號誌或交通指揮人員之指揮，遇有交通指
    揮人員指揮與燈光號誌並用時，以交通指揮人員之指揮為準
    ，且轉彎車應讓直行車先行，而依當時之情形，並無不能注
    意之情事，竟疏未注意，未禮讓告訴人乙○○所騎乘車牌號
    碼F9E-253號重型機車，沿和平東路二段由對向車道由東向
    西方向直行而來，即先行逕行左轉，進而與該車發生碰撞，
    導致乙○○因而受有兩側上、下頷骨骨折及左側顱骨骨折併
    下唇裂傷、下唇穿透性裂傷、左下肢裂傷、右下肢擦傷之傷
    害，因認被告涉犯刑法第284條第2項前段之業務過失傷害罪
    嫌。
二、證據能力部分：按被告以外之人於審判外之言詞或書面陳述
    ，除法律有規定者外，不得作為證據；又被告以外之人於審
    判外之陳述，雖不符合同法第159條之1至第159條之4之規定
    ，但經當事人於審判程序同意作為證據，法院審酌該言詞陳
    述或書面陳述作成時之情況，認為適當者，亦得為證據。當
    事人、代理人或辯護人於法院調查證據時，知有第159條第1
    項不得為證據之情形，而未於言詞辯論終結前聲明異議者，
    視為有前項之同意，刑事訴訟法第159條第1項及第159條之5
    分別定有明文。查本判決下列所引用之各該被告以外之人申
    禮豪、羅瑞興於審判外之陳述（包含書面陳述），皆屬傳聞
    證據，惟被告雖知上開證據資料為傳聞證據，但於準備程序
    及審判期日中均表示無意見而不予爭執，且迄至言詞辯論終
    結前亦未再聲明異議，審酌上開證據資料製作時之情況，尚
    無違法不當及證明力明顯過低之瑕疵，亦認為以之作為證據
    應屬適當，故揆諸前開規定，爰逕依刑事訴訟法第159條之5
    規定，認前揭證據資料均例外有證據能力。
三、按犯罪事實應依證據認定之，無證據不得認定其犯罪事實；
    又不能證明被告犯罪者，應諭知無罪之判決，刑事訴訟法第
    154條第2項、第301條第1項分別定有明文。復按告訴人之告
    訴，本以使被告受刑事訴追為目的，故其陳述是否與事實相
    符，自應調查其他證據，以資審認，苟其所為攻擊之詞，尚
    有瑕疵，則在此瑕疵未予究明以前，即不能遽採為斷罪之基
    礎（69年度臺上字第1531號判決參照）。再認定被告有罪之
    事實，應憑證據，如未能發現相當之證據，或證據不足以證
    明，自不能以推測或擬制之方法，以為裁判之基礎；且認定
    事實所憑之證據，其為訴訟上之證明，須達於通常一般人均
    不致有懷疑，而得確信其為事實之程度者，始得據為有罪之
    認定，倘其證明尚未達到此一程度而有合理之懷疑存在時，
    尚難為有罪之認定基礎；另苟積極證據不足以為不利於被告
    事實之認定，即應為有利於被告之認定，更不必有何有利之
    證據（30年上字第816號、40年臺上字第86號、76年臺上字
    第4986號判例參照）。且證人之證言固非不得做為認定被告
    犯罪事實之證據，惟須此項證言無瑕疵可指，且與事實相符
    者，始足當之，苟證人之證言有瑕疵時，即不得做為不利被
    告認定之唯一依據。為貫徹無罪推定原則，檢察官對於被告
    之犯罪事實，應負實質舉證責任。刑事訴訟法修正後第161
    條（下稱本法第161條）第1項規定「檢察官就被告犯罪事實
    ，應負舉證責任，並指出證明之方法」，明訂檢察官舉證責
    任之內涵，除應盡「提出證據」之形式舉證責任（參照本法
    修正前增訂第163條之立法理由謂「如認檢察官有舉證責任
    ，但其舉證，仍以使法院得有合理的可疑之程度為已足，如
    檢察官提出之證據，已足使法院得有合理的可疑，其形式的
    舉證責任已盡」）外，尚應「指出其證明之方法」，用以說
    服法院，使法官「確信」被告犯罪構成事實之存在。此「指
    出其證明之方法」，應包括指出調查之途徑，與待證事實之
    關聯及證據之證明力等事項。同條第2、3、4項，乃新增法
    院對起訴之審查機制及裁定駁回起訴之效力，以有效督促檢
    察官善盡實質舉證責任，藉免濫行起訴。刑事訴訟法修正後
    第163條釐訂法院與檢察官調查證據責任之分際，一方面揭
    櫫當事人調查證據主導權之大原則，並充分保障當事人於調
    查證據時，訊問證人、鑑定人或被告之權利（同條第1項）
    ；另一方面例外規定法院得及應依職權調查證據之補充性，
    必待當事人舉證不足時，法院始自動依職權介入調查，以發
    見真實（同條第2項）；再增訂法院依職權調查證據前，應
    踐行令當事人陳述意見之程序（同條第3項），以貫徹尊重
    當事人查證之主導意見，確保法院補充介入之超然、中立。
四、公訴意旨認被告涉犯前開罪嫌，係以被告甲○○之供述、告
    訴人乙○○之指訴、告訴代理人丙○○之指訴、證人羅瑞興
    、申禮豪之證述，及道路交通事故當事人登記聯單、道路交
    通事故現場圖、道路交通事故調查報告表、道路交通事故補
    充資料表、交通事故談話紀錄表、道路交通事故肇事人自首
    情形紀錄表、酒精測試值、臺北市立聯合醫院診斷證明書、
    現場照片、車損照片、臺北市交通管制工程處97年3月13日
    北市交工控字第09731128500號函、臺北市車輛行車事故鑑
    定委員會鑑定意見書，並以：「被告駕駛汽車，依規定應注
    意車前狀況，隨時採取必要之安全措施，於行至交叉路口時
    並應遵守燈光號誌之指示，另轉彎車應讓直行車先行，然被
    告於行經復興南路與和平東路口時，因疏未注意上開義務而
    與告訴人之機車發生碰撞，縱告訴人亦可能有過失，然被告
    仍確實有應注意能注意而不注意之過失」等語，為主要論據
    。
五、訊據被告固不否認其係營業用小客車之駕駛人，以駕車運送
    人員為業，並於前揭時、地駕駛車牌號碼783-CQ號營業小客
    車與告訴人所騎乘之前揭機車發生碰撞，致告訴人受有傷害
    等情，惟否認有業務過失傷害犯行，辯稱略以：「當時和平
    東路二段左轉復興南路二段之左轉號誌為綠燈，我才左轉，
    左轉至路中央時，先聽到和平東路二段東向西方向傳來很大
    的機車引擎聲音，接著見告訴人之機車疾駛前來，隨即撞上
    我所駕駛車輛右後車門，事發突然，根本來不及閃避，但我
    絕對沒有闖紅燈」等語。
六、經查：
(一)、被告甲○○係營業小客車司機，於96年7月22日凌晨0時5分
    許，駕駛車牌號碼783-CQ號營業用小客車，沿臺北市大安區
    ○○○路由西向東方向行駛，途經和平東路二段與復興南路
    二段口，左轉復興南路時，與沿和平東路二段由東向西方向
    直行之告訴人乙○○所騎乘之車牌號碼F9E-253號重型機車
    發生碰撞，致告訴人倒地昏迷，並受有兩側上、下頷骨骨折
    及左側顱骨骨折併下唇裂傷、下唇穿透性裂傷、左下肢裂傷
    、右下肢擦傷傷害之事實，業據告訴人於警詢、偵訊及原審
    指述明確（他卷第34頁反面、偵卷第10頁、原審卷第49頁正
    反面），核與證人即目擊者申禮豪於偵查（他卷第61頁）、
    羅瑞興於偵查及原審時之證述（他卷第60頁、原審卷第36頁
    反面）大致相符，並有道路交通事故現場圖、道路交通事故
    調查報告表(一)(二)、談話紀錄表、補充資料表、臺北市立聯合
    醫院96年8月15日診字第09608000337號診斷證明書暨同年10
    月9日甲字第0208號驗傷診斷書各一份在卷可稽（他卷第6頁
    至第7頁、第40頁至第47頁）。而上開路口設有行車管制號
    誌且號誌動作正常，又和平東路左轉（即西往北）復興南路
    之左轉燈顯示為綠燈時，和平東路由東往西直行方向顯示為
    紅燈乙情，亦有道路交通事故調查報告表(二)、臺北市交通管
    制工程處97年11月13日北市交工控字第09734793500號函附
    卷可參（他卷第42頁、原審卷第25頁），均堪信為真實，故
    依被告及告訴人之行車方向及號誌變換情形，必有一方違反
    行車管制號誌而肇致本案車禍，使告訴人受有前揭傷害，是
    本案爭點為告訴人所受傷害，是否係被告過失行為所致。
(二)、按「告訴人、證人之陳述有部分前後不符，或相互間有所歧
    異時，究竟何者為可採，法院仍得本其自由心證予以斟酌，
    非謂一有不符或矛盾，即應認其全部均為不可採信；尤其關
    於行為動機、手段及結果等之細節方面，告訴人之指陳，難
    免故予誇大，證人之證言，有時亦有予渲染之可能；然其基
    本事實之陳述，若果與真實性無礙時，則仍非不得予以採信
    （74年台上字第1599號判例）」，檢察官上訴雖略稱：「被
    告於行臺北市車輛行車事故鑑定委員會談話紀錄及偵查，均
    自稱其係停在內側之第一部車，準備左轉和平東路、且視野
    並無障礙等語，與證人所稱被告之車可能是最後一部或二部
    左轉車等情，二者相去甚遠，則證人羅瑞興是否有記憶不清
    之可能，自非無疑」，但證人即於上揭時地在復興南路二段
    由北往南方向，欲左轉和平東路，而在復興南路二段道路上
    停等紅燈之計程車駕駛人羅瑞興於原審證稱略以：「96年7
    月22日凌晨駕駛計程車由復興南路由北往南方向，欲左轉和
    平東路，在復興南路二段路面上停等紅燈時，聽到一聲很大
    撞擊聲，直覺有車禍發生，但因該處有一根水泥柱擋住視線
    ，並未親眼看到撞擊過程，亦無特別觀看事故雙方號誌燈狀
    況，惟很確定自聽到該很大的碰撞聲還楞了一下，約4秒到6
    秒後，行駛方向之復興南路南北直行號誌燈即轉為綠燈，故
    判斷被告由和平東路由西往北左轉復興南路時，該左轉燈應
    是綠燈，且能確認被告所駕駛的車輛是跟著好幾部車左轉，
    且左轉車已經快轉完了，被告所駕駛之車輛可能是最後一部
    或二部左轉復興南路的車輛，也是因此才在警員製作交通事
    故談話紀錄時，判斷闖紅燈者疑似是告訴人」等語，又證人
    羅瑞興與被告及告訴人間均無特殊親誼或恩仇怨隙，亦無證
    據證明其有偏頗任何一方之虞，是其證述之在場見聞內容，
    應屬真實可信，堪認本案事故發生時肇事路口之交通號誌時
    向，應係距復興南路南北直行號誌轉為綠燈前至少4秒至6秒
    之上一時向，且證人羅瑞興所為基本事實之陳述並無不一，
    再其與被告以及告訴人均無利害關係者，衡情所為陳述即無
    偏袒任何一方之必要，是所為陳述之憑信性應甚強，而堪採
    信。
(三)、參以本案碰撞地點即臺北市大安區○○○路二段與復興南路
    二段交叉路口於上開時間之交通號誌時制係採「南北向左轉
    保護加西向東遲閉四時向」運作，第一時向為復興南路南北
    向直行右轉通行30秒（含黃燈3秒及全紅清道2秒），第二時
    向為復興南路南北向左轉及右轉通行20秒（含黃燈3秒及全
    紅清道2秒），第三時向為和平東路東西向直行右轉通行55
    秒（含黃燈3秒及全紅清道2秒），第四時向為和平東路西向
    東直行右轉及左轉通行與復興南路北往南右轉通行15秒（含
    黃燈3秒及全紅清道2秒），又和平東路西往東由直行右轉綠
    燈轉為直行右轉及左轉綠燈過程，於西往東方向無黃燈時段
    ，東往西方向係由綠燈轉為紅燈，和平東路「東往西」及「
    西往東」之號誌運作並不相同；再和平東路左轉（即西往北
    ）復興南路之左轉燈顯示為綠燈時，和平東路由東往西直行
    方向顯示為紅燈等情，有臺北市交通管制工程處97年11月13
    日北市交工控字第09734793500號函附卷可考（原審卷第25
    頁至第26頁），足認復興南路南北直行綠燈（即第一時向）
    開始前之上一時向為和平東路西向東直行右轉及左轉通行與
    復興南路北往南右轉通行之第四時向，且於和平東路左轉復
    興南路之左轉燈顯示為綠燈時，和平東路由東往西直行方向
    為紅燈，再佐以告訴人前揭機車倒地與本案事故散落物之位
    置多集中在復興南路之分隔島前方平行處，有上開道路交通
    事故現場圖附卷可稽（他卷第40頁），另依該現場圖所示，
    由復興南路路面邊線至分隔島之距離為25公尺（3.4+3+3+3.
    1，比例尺為2公尺），且地上並未有被告所駕前揭車輛之煞
    車痕，亦無證據證明被告有何超速之情，足認被告之車速係
    在得即時煞停之範圍，故若以被告所自陳當時之行車車速為
    10公里之速度計算，其自系爭和平東路路口至肇事地點（即
    和平東路東向西車道與復興南路之分隔島前方平行路面交會
    處），約需9秒（計算公式：時間＝距離÷速率，即25公尺
    ÷10000公尺×3600秒），縱以臺北市市區道路行車之法定
    速限50公里計算，亦約需1.8秒（計算公式：25公尺÷50000
    公尺×3600秒）等情，輔以證人羅瑞興證稱：「很確定自聽
    到該很大的碰撞聲還楞了一下，約4秒到6秒後，行駛方向之
    復興南路南北直行號誌燈即轉為綠燈」等語，及該路口號誌
    由第四時向轉換為第一時向期間尚包括黃燈3秒及全紅清道2
    秒等情，堪認被告駕車通過前揭和平東路二段由西向東路面
    之停止線時，和平東路左轉復興南路之號誌燈應非紅燈無誤
    ，是被告辯稱：「並無闖紅燈，當時和平東路二段左轉復興
    南路二段之左轉號誌為綠燈，才左轉」等語，尚非無稽。
(四)、告訴人乙○○於警詢及偵查雖陳稱：「並未闖紅燈」等情，
    惟於原審時證稱：「（如何發生車禍？）不記得」、「（能
    夠確定當時你的行駛方向燈號是綠燈嗎？）我無法確定」、
    「（所以有可能你闖紅燈？）有」等語（原審卷第49頁正反
    面），是其前後指述不一而有瑕疵，再衡之其於警詢、偵查
    所言均係以告訴人身份為之，並未具結，其指述之憑信性自
    較其於原審具結擔保之證述為低，故應以其於原審之證述較
    為可採，是告訴人既無法排除己身闖紅燈之可能性，則其指
    述係由被告闖紅燈致肇本案車禍云云，並非無疑，又前開指
    述係以使被告受不利之認定為主要目的，自不得以其有瑕疵
    之指述作為不利被告之認定。
(五)、公訴人雖以臺北市車輛行車事故鑑定委員會鑑定意見書為據
    ，認被告有未注意遵守交通號誌指示行進之過失，而前開鑑
    定意見書第伍點肇事分析係記載：「…(七)又依雙方當事人車
    輛車損狀況、部位及兩車最終停置位置，並參酌雙方當事人
    之陳述內容推析，由於證人羅君（即羅瑞興）針對該路口之
    號誌運作情況前後證詞不一，且目前尚無其他明顯跡證可以
    證實肇事當時該路口之號誌運作確係屬在第一時向或第二時
    向下。... 是以江君（即乙○○）與王君（即甲○○）皆涉
    有『違反號誌管制』之嫌。(八)綜上所述推論，江君『涉嫌違
    反號誌管制』與王君『涉嫌違反號誌管制』同為本次事故之
    肇事原因」等情（偵卷第7頁），足認臺北市車輛行車事故
    鑑定委員會因無法判斷究係被告或告訴人違反號誌管制闖紅
    燈，因而認定雙方均「涉嫌」違反號誌管制，是該會鑑定意
    見既無法明確判斷本案何人有未依號誌指示行車之先決問題
    ，即率認雙方皆涉有『違反號誌管制』之嫌，該鑑定意見即
    難認持平公允，自難憑此遽為不利於被告之認定。基上所陳
    ，尚無從認定被告有何未遵守行車號誌行進，致發生本案車
    禍之過失行為存在。
(六)、檢察官上訴雖略稱：「汽車行駛至交岔路口，其行進、轉彎
    ，應應遵守燈光號誌或交通指揮人員之指揮、轉彎車應讓直
    行車先行、汽車行駛時，駕駛人應注意車前狀況及兩車併行
    之間隔，並隨時採取必要之安全措施，交通安全規則第102
    條第1項第1款、第7款、第94條第3項定有明文。本件被告甲
    ○○考領有營業小客車之駕駛執照，並以營業小客車載運乘
    客為業，對於上開規定應知之甚詳，駕車時本應具有上揭注
    意義務，又依當時客觀情形，天候為晴天，柏油路面乾燥亦
    無障礙物，且雖屬夜間有照明之路段，視距良好，觀之道路
    交通事故調查報告表所載即明（偵卷第12至13頁），亦無不
    能注意之情形，竟疏未禮讓告訴人乙○○所駕駛之直行車先
    行，又未注意車前狀況，隨時採取必要之安全措施，因而肇
    事導致告訴人受有兩側上下頷骨骨折及左側顱骨骨折併下唇
    裂傷、下唇穿透性傷、左下肢裂傷、右下肢傷擦傷等傷害，
    被告就告訴人等所受傷害自具有過失，已堪認定」等語，並
    認為被告有未注意車前狀況之過失乙節，惟觀之上開道路交
    通事故現場圖及現場照片7張（他卷第71頁至第72頁），可
    知本案肇事地點係在和平東路東向西車道與復興南路之分隔
    島前方平行路面交會處，即上開交叉路口之中央處之情，已
    如上述，足認被告自和平東路二段由西向東車道欲左轉駛往
    復興南路，於事故發生時，該車已轉彎過半，再參以證人乙
    ○○於原審證稱：「是我騎乘機車撞上被告所駕駛之前揭計
    程車，不是被告駕車撞我」等語明確（原審卷第49頁反面）
    ，復佐以告訴人騎乘之上開機車車損位置係在前車頭，而被
    告所駕駛前揭車輛之車損位置係在右後車門及車窗處等情，
    亦有道路交通事故補充資料表存卷可考（他卷第47頁），益
    見被告所駕駛之上開車輛已自和平東路西向東路面左轉駛入
    和平東路東向西路面，欲繼續前行轉往復興南路時，即因告
    訴人貿然前行而遭告訴人撞擊其車輛右後車門處，自已無從
    注意及閃避，況被告於通過和平東路二段由西向東路面之停
    止線時，和平東路左轉復興南路之號誌燈應非紅燈之情，業
    已認定如前，則被告於遵守號誌指示行進肇事路口，本可合
    理期待告訴人亦遵守號誌指示行進，不致於在和平東路東往
    西方向號誌尚為紅燈時進入路口，惟告訴人貿然闖越紅燈前
    行，而與行至肇事處之被告汽車發生碰撞，如此猝不及防之
    危險狀況，本非被告所能預見，亦無防免之可能性存在，實
    難認被告就本案事故之發生，有何未注意車前狀況之過失。
(七)、至於檢察官上訴雖另略稱：「若被告確係第一部臨停待轉車
    ，則其自可清楚看見和平東路東向西車輛之動向，況以事故
    現場並無被告煞車痕、被告自稱當時左轉速度僅約時速十公
    里左右、而告訴人受傷甚重，應係以較快之速度行駛等情綜
    合觀之，被告當時既係在十字路口以緩慢速度左轉，復可清
    晰看見和平東路東往西來車之情形，自無可能就告訴人快速
    駛入該路口之情狀毫未看見，乃被告仍未加以注意而與告訴
    人發生碰撞，自屬應注意能注意而不注意之過失；縱原審認
    告訴人有違反燈號闖越紅燈之嫌，然此亦無法免除被告前揭
    應負之注意義務。被告既未盡其注意義務，應負過失傷害之
    罪責」等語，然按汽車駕駛人對於防止危險發生之相關交通
    法令規定，業已遵守，並盡相當之注意義務，以防止危險發
    生，始可信賴他人亦能遵守交通規則並盡同等注意義務，若
    因此而發生交通事故，方得以信賴原則為免除過失責任（84
    年度台上字第5360號判例意旨參照）。又所謂信賴原則，指
    行為人在社會生活中，於從事某種具有危險性之特定行為時
    ，如無特別情事，在可信賴被害者或其他第三人亦會相互配
    合，謹慎採取適當行動，以避免發生危險之適當場合，倘因
    被害者或其他第三人之不適當行動，而發生事故造成損害之
    結果時，該行為人不負過失責任（88年度台上字第1852號判
    決意旨可參）。汽車駕駛人雖可信賴其他參與交通之對方亦
    能遵守交通規則，同時為必要之注意，謹慎採取適當之行動
    ，而對於不可知之對方違規行為並無預防之義務，然因對於
    違規行為所導致之危險，若屬已可預見，且在不超越社會相
    當性之範圍應有注意之義務者，自仍有以一定之行為避免結
    果發生之義務。因此關於他人之違規事實已極明顯，同時有
    充足之時間可採取適當之措施以避免發生交通事故之結果時
    ，即不得以信賴他方定能遵守交通規則為由，以免除自己之
    責任（88年台上字第7404號判決參照）。本案既無證據證明
    被告有何未遵守交通號誌之指示行進及未注意車前狀況之違
    規行為，均詳如前述，則被告應可信賴參與交通行為之告訴
    人，亦將同時為必要之注意，相互為遵守交通秩序之適當行
    為，而無考慮告訴人將會有違反交通規則之不當行為之義務
    ，是即使被告左轉至上開路口中央時，有聽見和平東路二段
    東向西方向傳來很大機車引擎聲音，接著見告訴人之機車疾
    駛前來，但已無從閃避，致告訴人所騎之機車撞上被告所駕
    駛之前揭車輛，並使告訴人受有傷害，惟本案既無證據證明
    被告有何違規行為，揆諸前開關於信賴原則說明，仍難課以
    被告過失之責，是檢察官上訴所陳尚非可取。
(八)、此外，告訴代理人丙○○之指訴、證人申禮豪之證述、道路
    交通事故當事人登記聯單、道路交通事故現場圖、道路交通
    事故調查報告表、道路交通事故補充資料表、交通事故談話
    紀錄表、道路交通事故肇事人自首情形紀錄表、酒精測試值
    、臺北市立聯合醫院診斷證明書、現場照片、車損照片、臺
    北市交通管制工程處97年3月13日北市交工控字第097311285
    00號函等，僅能證明被告確有於上開時、地駕車與告訴人騎
    乘之機車發生碰撞，告訴人因此受有傷害之事實，尚不足以
    認定被告對本案事故之發生為有過失，併予敘明。
(九)、綜上，被告雖於上揭時地駕車與告訴人騎乘之機車發生碰撞
    ，告訴人並因此受有傷害，然公訴人所舉事證無法積極證明
    被告有何未遵守交通號誌之指示行進及未注意車前狀況或其
    他肇致本案事故發生之過失行為，此外，復查無其他積極證
    據足認被告確有公訴意旨所指之業務過失傷害犯行，無法證
    明被告犯罪，依首揭法條規定及判例意旨之說明，自應為被
    告無罪之諭知。
(十)、原審以不能證明被告犯罪，而為其無罪之諭知，經核原判決
    並無違誤，檢察官循告訴人之請求以前詞，認為被告應負過
    失責任云云，提起上訴，以推測之詞，指摘原判決不當，請
    求撤銷改判，為無理由，應予駁回。
據上論斷，應依刑事訴訟法第368條，判決如主文。
本案經檢察官楊秀蘭到庭執行職務。
中    華    民    國    98    年    4     月    21    日
                  刑事第十二庭  審判長法  官   蔡永昌
                                      法  官   陳榮和
                                      法  官   施俊堯
以上正本證明與原本無異。
不得上訴。
                                      書記官   顧哲瑜
中    華    民    國    98    年    4     月    22    日


司法院資訊處製作；財團法人民間司法改革基金會備份。
